臺灣桃園地方法院交通事件裁定　　　　　　　　　　　九十一年度交聲字第四三號
　　原處分機關　交通部公路局新竹區監理所桃園監理站
　　異議人即
　　受處分人　甲○○
右列受處分人因違反道路交通管理處罰條例案件，對於交通部公路局新竹區監理所桃
園監理站九十一年一月四日所為之處分 (原處分案號：桃監稽違字第五二－Ｄ九Ｂ三
三三七一一號），聲明異議，本院裁定如左：
    主      文
異議駁回。
    理      由
一、按橋樑、隧道、障礙物對面、鐵路平交道、人行道、行人穿越道、快車道等處，
    不得臨時停車，道路交通安全規則第一百十一條第一款定有明文；又汽車駕駛人
    在禁止臨時停車處所停車者，處新台幣（下同）六百元以上一千二百元以下罰鍰
    ，道路交通管理處罰條例第五十六條第一項第一款定有明文。又汽車駕駛人，駕
    駛有違反本條例之行為，經交通勤務警察或依法令執行交通稽查任務人員制止時
    ，不聽制止或拒絕停車接受稽查而逃逸者，除按各該條規定處罰外，處新台幣三
    千元以上六千元以下罰鍰，第一項、道路交通管理處罰條例第六十條第一項亦有
    明文規定。
二、本件受處分人即異議人甲○○於民國九十年十一月十八日十時四十八分許，駕駛
    車號Ｎ四─八八八號營業小客車，於行經桃園縣中壢市○○路時，佔用快車道載
    客，經桃園縣警察局交通隊警員羅俊源鳴笛示意其停車受檢，該駕駛卻加速駛離
    ，為該員掣單舉發後移送原處分機關依道路交通管理處罰條例第五十六條第一項
    第一款、第六十條第一項之規定分別裁處受處分人罰鍰六百元、三千元。
三、異議意旨略以：異議人於九十年十一月十八日十時四十八分，駕駛車號Ｎ四─八
    八八號營業小客車，於中壢市火車站前計程車候客停車處東側搭載乘客上車，並
    未離開座位，且當時並無員警鳴笛示警，何來「經鳴笛示意停車受檢，該駕駛卻
    加速駛離」之事，為此聲明異議等語。
四、經查：據證人即舉發員警羅源俊於本院證稱：當天我看到異議人的車子停在網狀
    區載客，我就小跑步過去邊吹警哨，原本我的用意是要告訴他那邊不可停車載客
    ，但是他載客後就加速離去，他的駕駛座車窗是搖下來的，我追上前距他啟動時
    ，只有二、三公尺遠，他應該可以聽到警哨聲等語。訊之異議人則供稱：當天伊
    駕駛計程車行經中壢火車站前，剛好有乘客攔車，伊即減速駕駛並引導乘客至前
    方約五、六十公尺處停車，伊有看到警察在汽機車停車位處，距伊約二、三公尺
    遠，伊駕車從他前面經過，但當時警察沒有攔我，也沒有鳴笛，（訊問：車站前
    有無計程車招呼站）有，（訊問：為何不在計程車排班處排班）因那裡排滿了排
    班的計程車，伊行經車站前，剛好有乘客攔車，伊沒有聽到警哨聲，員警距離伊
    約有五、六十公尺遠，（訊問：知否那裡不能停車）伊沒有熄火，且坐在駕駛座
    上，那邊違規車輛很多，員警是選擇性執法，（訊問：駕駛座車窗當時是開啟的
    ）是的等語，是異議人駕駛計程車未依規定於計程車招呼站排班載客，而於禁止
    臨時停車之處所停車載客，業據舉發員警羅源俊證述在卷，異議人對此亦不爭執
    ，僅辯以伊當時未熄火亦未離開駕駛座云云，然其於禁止臨時停車處所違規停車
    即應受罰，與是否熄火或離座無關，亦無所謂選擇性執法可言。又據舉發員警證
    稱伊自後鳴笛示意異議人停車受檢時僅距其約二、三公尺遠，當時異議人之車窗
    是搖下來的等語，異議人亦不否認其駕駛座車窗係開啟的一節，惟辯稱當時警察
    距離伊約有五、六十公尺遠云云，是其如未注意警察之動向，如何得知二者間之
    距離，且縱如其所稱之距離，以其當時車窗開啟之情形，亦當可聞見警哨聲，所
    辯未聽到警哨聲云云，殊不足採。從而原處分機關依前揭道路交通管理處罰條例
    第五十六條第一項第一款、第六十條第一項等規定，分別裁處受處分人罰鍰六百
    元、三千元，核無違誤，本件受處分人之異議為無理由，自應將其異議駁回。
據上論斷，應依道路交通案件處理辦法第十九條，裁定如主文。
中      華      民      國      九十一     年      八     月    十五    日
                                      臺灣桃園地方法院交通法庭
                                          法  官  鍾淑慧
右正本證明與原本無異。
如不服本裁定，應於送達後五日內，向本院提出抗告狀。
                                          書記官  蕭琪男
中      華      民      國      九十一     年      八    月    十六    日
